【裁判字號】    97,訴緝,60
【裁判日期】    970923
【裁判案由】    違反毒品危害防制條例
【裁判全文】
臺灣臺南地方法院刑事判決              97年度訴緝字第60號
公  訴  人  臺灣臺南地方法院檢察署檢察官
被      告  乙○○
                    現在台灣台中女子監獄（另案執行）
上列被告因毒品危害防制條例案件，經檢察官提起公訴（97年度
毒偵字第3268號），被告於本院行準備程序時，為有罪之陳述，
經本院裁定由受命法官獨任以簡式審判程序審理，並判決如下：
    主  文
乙○○施用第一級毒品，處有期徒刑拾月。
    事  實
一、乙○○前於民國91年間因施用毒品案件，先後經台灣嘉義地
    方法院裁定送觀察勒戒、強制戒治及停止戒治所餘期間付保
    護管束，嗣於93年1月2日保護管束期滿執行戒治完畢，並經
    台灣嘉義地方法院檢察署於同日以93戒毒偵字第1號為不起
    訴處分確定。其又於96年間因施用毒品案件，經台灣台中地
    方法院判處有期徒刑六月確定，嗣減為有期徒刑三月確定，
    現仍在執行中（未構成累犯）。詎其猶不知悔改，竟於上開
    強制戒治執行完畢五年內，復基於施用第一級毒品海洛因之
    犯意，於96年7月30日某時，在其綽號「阿寶」友人位在嘉
    義地區之住處，以針筒注射方式，施用第一級毒品海洛因一
    次。嗣因警於96年7月31日上午6時50分許，在嘉義縣太保市
    ○○路○段299號旁空地，查獲其另涉嫌竊盜案件，並經其
    同意採尿送驗而查知上情。
二、案經嘉義市警察局第一分局報請台灣嘉義地方法院檢察署呈
    台灣高等法院檢察署令轉台灣台南地方法院檢察署偵查起訴
    。
    理  由
一、按除簡式審判程序、簡易程序及刑事訴訟法第376條第1款、
    第2款所列之罪之案件外，第一審應行合議審判；次按除被
    告所犯為死刑、無期徒刑、最輕本刑為三年以上有期徒刑之
    罪或高等法院管轄第一審案件者外，於法院行準備程序進行
    中，被告先就被訴事實為有罪之陳述時，審判長得告知被告
    簡式審判程序之旨，並聽取當事人、代理人、辯護人及輔佐
    人之意見後，裁定進行簡式審判程序，刑事訴訟法第273條
    之1第1項及284條之1分別定有明文。本件被告被訴毒品危害
    防治條例第10條第1項之罪，乃除死刑、無期徒刑、最輕本
    刑為三年以上有期徒刑以外之罪，亦為刑事訴訟法第376 條
    第2款之罪之案件，其於本院準備程序中就被訴事實為有罪
    之陳述，經告知簡式審判程序之旨，並聽取公訴人、被告之
    意見後，本院認為適宜進行簡式審判程序，依刑事訴訟法第
    273條之2、第159條第2項之規定，不適用傳聞法則有關限制
    證據能力之相關規定；並得依同法第310條之2準用第454 條
    之規定製作略式判決書（僅記載「證據名稱」），合先敘明
    。
二、證據資料:
(一)被告於警詢自白有施用第一級毒品之事實。
(二)被告於本院自白有於上開時地施用第一級毒品一次。
(三)正修科技大學超微量科技中心出具之檢驗報告一份
(四)臺灣高等法院被告前案紀錄表及刑案資料查註紀錄表各一份
    。
三、另被告於96年7月21日上午11時20分許，同意員警採集尿液
    送驗，先以酵素免疫分析法（EIA）進行篩檢，再以氣相層
    析質譜儀（GC/MS）確認結果，呈嗎啡（2916ng/ml）及可待
    因（387ng/ml）陽性反應，此有嘉義市第一分局查獲毒品案
    件採集尿液送驗姓名對照表及正修科技大學超微量科技中心
    出具之檢驗報告一份附卷可稽。按海洛因係由嗎啡經化學合
    成而製得，經注射進入人體後，因代謝而分解又生成嗎啡，
    因此施打海洛因後，由尿液檢驗結果仍為嗎啡反應，核屬科
    學上正常合理現象，此有行政院衛生署管制藥品管理局95年
    6月29日管檢字第0950007080號函文可參。故被告自白施用
    第一級毒品海洛因之情，核與上開檢驗結果相符，其罪證明
    確，上開犯行堪予認定。
四、按觀察、勒戒或強制戒治執行完畢後，五年以內再犯毒品危
    害防制條例第十條之罪者，檢察官應依法追訴，同條例第23
    條第3項定有明文。查被告前於91年間因施用毒品案件，先
    後經台灣嘉義地方法院裁定送觀察勒戒、強制戒治、停止戒
    治所餘期間付保護管束，嗣於93年1月2日保護管束期滿執行
    戒治完畢，並經台灣嘉義地方法院檢察署於同日以93戒毒偵
    字第1號為不起訴處分確定，有臺灣高等法院被告前案紀錄
    表及刑案資料查註紀錄表在卷足參。被告於上開強制戒治執
    行完畢釋放後5年內再犯本件施用第一級毒品之罪，揆之上
    述規定，即應依法追訴、審理。
五、次按海洛因係毒品危害防制條例第2條第2項第1款所明定之
    第一級毒品，禁止非法持有及施用。故核被告施用海洛因之
    行為，係犯毒品危害防制條第10條第1項施用第一級毒品罪
    。被告持有海洛因之低度行為，應為其施用之高度行為所吸
    收，不另論罪。爰審酌被告曾因施用毒品案件，經法院裁定
    送觀察勒戒及強制戒治，猶未能深切體認毒品危害己身之鉅
    ，及早謀求脫離毒害之道，且未能自制而再度觸犯本件施用
    毒品之罪行，惟念施用毒品固戕害個人健康，然未侵害他人
    權益，犯罪手段平和及犯後坦承犯行等一切情狀，量處如主
    文所示之刑，以資懲戒
據上論斷，應依刑事訴訟法第273條之1第1項 、第299條第1項前
段、第310條之2、第454條，毒品危害防制條例第10條第1項，判
決如主文。
本案經檢察官甲○○到庭執行職務
中    華    民    國    97    年    9     月    23    日
                 刑事第九庭    法   官  賴純慧
以上正本證明與原本無異。
如不服本判決應於收受本判決後10日內向本院提出上訴書狀，並
應敘述具體理由。如未敘述上訴理由者，應於上訴期間屆滿後20
日內向本院補提理由書狀（均須按他造當事人之人數附繕本）「
切勿逕送上級法院」。
                                書記官  吳昕韋
中    華    民    國    97    年    9     月    23    日
附錄本件論罪科刑法條全文：
毒品危害防制條例第10條第１項
施用第一級毒品者，處6月以上5年以下有期徒刑。


司法院資訊處製作；財團法人民間司法改革基金會備份。
